臺灣屏東地方法院刑事判決　　　　　　　 96年度訴字第840號
公　訴　人　臺灣屏東地方法院檢察署檢察官
被　　　告　甲○○
　　　　　　　　　　（現於臺灣屏東監獄竹田分監執行中）
上列被告因違反毒品危害防制條例案件，經檢察官提起公訴（96
年度毒偵字第1337號）及追加起訴（96年度毒偵字第663 號），
被告於準備程序中就被訴事實為有罪之陳述，經本院合議庭裁定
改以簡式審判程序審理，判決如下：
    主  文
甲○○施用第一級毒品，累犯，處有期徒刑壹年貳月，減為有期
徒刑柒月；又施用第二級毒品，累犯，處有期徒刑捌月，減為有
期徒刑肆月；又施用第一級毒品，累犯，處有期徒刑壹年貳月；
又施用第二級毒品，累犯，處有期徒刑捌月。應執行有期徒刑貳
年捌月。
　　犯  罪  事　實
一、甲○○前於民國90年間因違反毒品危害防制條例案件，經本
    院以90年度訴字第563 號判決判處應執行有期徒刑1 年6 月
    確定；於92年間又因違反毒品危害防制條例案件，經本院以
    92年度訴字第378 號判決判處應執行有期徒刑1 年4 月確定
    ，2 案接續執行，於94年8 月9 日因縮短刑期假釋出獄，所
    餘刑期付保護管束，嗣於95年3 月9 日保護管束期滿，未經
    撤銷假釋，所餘刑期以已執行完畢論。
二、甲○○於87年間因施用毒品案件，經本院以87年度毒聲字第
    1066號裁定送觀察、勒戒後，因認無繼續施用毒品之傾向，
    於87年12月31日執行完畢釋放，並經臺灣屏東地方法院檢察
    署檢察官以87年度偵字第8036號為不起訴處分確定；又於90
    年間因施用毒品案件，經本院裁定送觀察、勒戒後，因認有
    繼續施用毒品傾向，再經本院裁定令入戒治處所施以強制戒
    治1 年，嗣於91年1 月31日經本院裁定停止戒治出所，而於
    91年7 月29日執行完畢。詎甲○○不知戒絕，復於上開強制
    戒治執行完畢後5 年內，(一)基於施用第一級毒品之犯意，於
    96年1 月27日17時許，在高雄縣茄萣鄉某養蝦池工寮內，以
    將海洛因摻入香煙內點燃吸食之方式，施用第一級毒品海洛
    因1 次；其另基於施用第二級毒品之犯意，於前揭時、地，
    以將甲基安非他命置入玻璃管吸食器內加熱燒烤，再吸食其
    霧化氣體之方式，施用第二級毒品甲基安非他命1 次。嗣於
    同年1 月29日15時50分許，其因另涉竊盜案件為警查獲，經
    警徵得其同意後採尿送驗，始悉上情。(二)基於施用第一級毒
    品之犯意，於96年5 月28日9 時許，在其位於屏東縣恆春鎮
    ○○路112 巷11弄3 號4 樓之住處，以將海洛因摻入香煙內
    點燃吸食之方式，施用第一級毒品海洛因1 次；其於施用海
    洛因後，另基於施用第二級毒品之犯意，以將甲基安非他命
    置入玻璃球吸食器內加熱燒烤，再吸食其霧化氣體之方式，
    施用第二級毒品甲基安非他命1 次。嗣於同年5 月31日16時
    54分許，因警在臺北縣板橋市○○路○ 段142 號6 樓執行另
    案搜索時，甲○○在場，經警徵得其同意後採尿送驗而查獲
    。
三、案經臺北縣政府警察局刑事警察大隊報告臺灣板橋地方法院
    檢察署檢察官偵查後，呈請臺灣高等法院檢察署核轉臺灣屏
    東地方法院檢察署檢察官偵查起訴，及經屏東縣警察局枋寮
    分局報告臺灣屏東地方法院檢察署檢察官偵查後追加起訴。
    理  由
一、本件被告所犯係死刑、無期徒刑或最輕本刑為3 年以上有期
    徒刑或高等法院管轄第一審案件以外之罪，其於準備程序期
    日就被訴事實為有罪之陳述，經本院告知簡式審判程式之旨
    ，並聽取公訴人及被告之意見後，經合議庭依刑事訴訟法第
    273 條之1 第1 項規定，裁定由受命法官獨任進行簡式審判
    程序，是依刑事訴訟法第273 條之2 規定，本件之證據調查
    ，不受同法第159 條第1 項、第161 條之2 、第161 條之3
    、第163 條之1 及第164 條至第170 條規定之限制，合先敘
    明。
二、前揭犯罪事實，業據被告甲○○於本院審理時坦承不諱，且
    其於96年1 月29日15時50分許及96年6 月1 日分別經警採尿
    送驗，檢驗結果均呈嗎啡（即海洛因代謝物）及甲基安非他
    命陽性反應，此有台灣檢驗科技股份有限公司濫用藥物尿液
    檢驗報告2 紙及屏東縣警察局枋寮分局疑似嗎啡、安非他命
    尿液送驗代號與真實姓名對照表、臺北縣政府警察局刑警大
    隊毒品案件被移送人姓名及代碼對照表各1 紙附卷為憑，足
    證被告上開自白與事實相符，堪以認定。又被告前於87年間
    因施用毒品案件，經本院以87年度毒聲字第1066號裁定送觀
    察、勒戒後，因認無繼續施用毒品之傾向，於87年12月31日
    執行完畢釋放，並經臺灣屏東地方法院檢察署檢察官以87年
    度偵字第8036號為不起訴處分確定；又於90年間因施用毒品
    案件，經本院裁定送觀察、勒戒後，因認有繼續施用毒品傾
    向，再經本院裁定令入戒治處所施以強制戒治1 年，嗣於91
    年1 月31日經本院裁定停止戒治出所，而於91年7 月29日執
    行完畢，有臺灣高等法院被告前案紀錄表、臺灣屏東地方法
    院檢察署刑案資料查註紀錄表暨全國施用毒品案件紀錄表及
    前開不起訴處分書各1 份在卷可稽。是被告於強制戒治執行
    完畢釋放後，5 年以內再犯本件犯罪事實欄二(一)、(二)部分施
    用第一級、第二級毒品犯行之事證明確，堪以認定，應予依
    法論科。
三、查海洛因、甲基安非他命分別係毒品危害防制條例第2 條第
    2 項第1 款、第2 款所稱之第一級、第二級毒品，不得持有
    及施用，是核被告犯罪事實欄二(一)、(二)部分所為，均係犯毒
    品危害防制條例第10條第1 項、第2 項之施用第一級、第二
    級毒品罪。其施用前後持有第一、二級毒品之低度行為，應
    各為其施用之高度行為所吸收，均不另論罪。被告所犯前開
    4 罪，犯意各別、為獨立之數行為，應予分論併罰。又被告
    前於90年間因違反毒品危害防制條例案件，經本院以90年度
    訴字第563 號判決判處應執行有期徒刑1 年6 月確定；於92
    年間又因違反毒品危害防制條例案件，經本院以92年度訴字
    第378 號判決判處應執行有期徒刑1 年4 月確定，2 案接續
    執行，於94年8 月9 日因縮短刑期假釋出獄，所餘刑期付保
    護管束，嗣於95年3 月9 日保護管束期滿，未經撤銷假釋，
    所餘刑期以已執行完畢論，有臺灣高等法院被告前案紀錄表
    1 份為憑，其於有期徒刑執行完畢後，5 年以內故意再犯本
    件有期徒刑以上之4 罪，均為累犯，應分別依刑法第47條第
    1 項規定加重其刑。爰審酌被告素行不佳，前已多次因施用
    毒品經判處罪刑（見卷附臺灣高等法院被告前案紀錄表），
    竟仍未戒除施用毒品之惡習，復施用第一、二級毒品，戕害
    身心甚鉅，惟念其施用毒品乃戕害自己之健康，尚未危及他
    人，且犯後坦承犯行之態度等一切情狀，分別量處如主文所
    示之刑。至被告於96年5 月31日為警查獲時，雖經警於查獲
    處所扣得甲基安非他命1 包（毛重0.42公克）、注射針筒3
    支、塑膠提撥器3 支、分裝袋17個、葡萄糖3 包、玻璃球1
    支、安非他命吸食器1 組等物，惟被告供稱上開物品均係同
    時為警查獲之吳燕玉所有，並經證人吳燕玉證述屬實，此外
    並無證據證明上開物品與被告本件犯行有何關係，爰不予諭
    知沒收，附此敘明。末查本件被告犯罪事實欄二(一)部分之犯
    罪時間在96年4 月24日以前，所犯為毒品危害防制條例第10
    條第1 項、第2 項之罪，合於減刑條件，爰依中華民國96年
    罪犯減刑條例第2 條第1 項第3 款之規定，減其刑期二分之
    一。並與其其他犯行所處之刑定其應執行之刑。
據上論斷，應依刑事訴訟法第273 條之1 第1 項、第299 條第1
項前段，毒品危害防制條例第10條第1 項、第2 項，刑法第11條
前段、第47條第1 項、第51條第5 款，中華民國96年罪犯減刑條
例第2 條第1 項第3 款、第7條、第11條，判決如主文。
本案經檢察官乙○○到庭執行職務。
中　　華　　民　　國　　96　　年　　12　　月　　27　　日
                       刑事第五庭  法  官  李宜娟
以上正本證明與原本無異。
如不服本判決應於收受本判決送達後10日內向本院提出上訴書狀
，其未敘述上訴理由者，應於上訴期間屆滿後20日內向本院補提
理由書狀（均須按他造當事人之人數附繕本）「切勿逕送上級法
院」
中　　華　　民　　國　　96　　年　　12　　月　　27　　日
                                   書記官  孫秀桃
附錄本案論罪科刑法條
毒品危害防制條例第10條：
施用第一級毒品者，處6 月以上5 年以下有期徒刑。
施用第二級毒品者，處3 年以下有期徒刑。
